【裁判字號】    98,台上,1204
【裁判日期】    980306
【裁判案由】    違反毒品危害防制條例
【裁判全文】
最高法院刑事判決            九十八年度台上字第一二０四號
上  訴  人  甲○○
上列上訴人因違反毒品危害防制條例案件，不服台灣高等法院中
華民國九十七年十二月三十一日第二審判決（九十七年度上訴字
第五五五四號，起訴案號：台灣板橋地方法院檢察署九十六年度
毒偵字第七六二七號），提起上訴，本院判決如下：
    主  文
上訴駁回。
    理  由
按刑事訴訟法第三百七十七條規定：上訴於第三審法院，非以判
決違背法令為理由，不得為之。是提起第三審上訴，應以原判決
違背法令為理由，係屬法定要件，如果上訴理由書狀並未依據卷
內訴訟資料，具體指摘原判決不適用何種法則或如何適用不當，
或所指摘原判決違法情事，顯與法律規定得為第三審上訴理由之
違法情形，不相適合時，均應認其上訴為違背法律上之程式，予
以駁回。又「不服地方法院之第一審判決而上訴者，應向管轄第
二審之高等法院為之。上訴書狀應敘述具體理由。」「第二審法
院認為上訴書狀未敘述理由或上訴有不合法律上之程式之情形者
，應以判決駁回之。」同法第三百六十一條第一項、第二項、第
三百六十七條前段規定甚明。而所謂「具體理由」，係指須就不
服之判決為具體之指摘而言，如僅泛稱原判決認事用法不當或採
證違法、判決不公等，均非具體理由。本件上訴人甲○○因違反
毒品危害防制條例案件，不服第一審判決，提起上訴，但其上訴
理由僅略稱：伊施用毒品僅戕害個人身心健康，並無加害他人，
且伊到案後已坦承犯行；伊尚有年邁老父須照顧，有房貸須繳納
，並與人跟會，伊已入獄服刑，不時有人登門要債，造成家人困
擾，請求改判較輕之刑云云，有卷附上訴人之第二審上訴理由狀
可稽。原判決以：上訴人所犯施用第一級毒品罪，第一審諭知有
期徒刑十月之刑度，業已詳細說明適用之法律及審查之依據，核
其量刑已斟酌刑法第五十七條各款所列情狀，未逾越法定範圍，
堪認妥適。上訴人顯未依卷內既有訴訟資料或提出新事證指摘或
表明第一審判決有何採證認事、用法或量刑等不當或違法，構成
應撤銷之具體事由，難謂已提出具體上訴理由，乃認其上訴為不
合法律上之程式，而判決駁回其在第二審之上訴。揆諸首揭說明
，於法尚無不合。上訴意旨略稱：伊提起第二審上訴所載之理由
，已針對刑法第五十七條規定，指摘第一審判決量刑過重，原判
決何以逕自駁回；且原判決格式未有事實欄，無從與主文、理由
對照，亦有違法云云。經核上訴意旨，並未依據卷內訴訟資料，
針對原判決從程序上駁回其第二審上訴，所為論斷及據此適用之
法律，具體指摘其究竟如何違背法令，僅專憑己意，再為單純之
事實爭辯，並就原審所為程序判決未記載犯罪事實，全憑己見，
任意爭執，難認已符合首揭法定上訴第三審之要件。其上訴為違
背法律上之程式，應予駁回。
據上論結，應依刑事訴訟法第三百九十五條前段，判決如主文。
中    華    民    國  九十八  年    三    月    六    日
                      最高法院刑事第十庭
                          審判長法官  邵  燕  玲
                                法官  李  伯  道
                                法官  孫  增  同
                                法官  李  英  勇
                                法官  洪  昌  宏
      本件正本證明與原本無異
                                      書  記  官
中    華    民    國  九十八  年    三    月   十二   日
                                                      v


司法院資訊處製作；財團法人民間司法改革基金會備份。
